臺灣臺北地方法院小額民事判決
　　　　　　　　　　　　　　　　  111年度北小字第3220號
原      告  台北市成功中央區管理委員會


法定代理人  陳聰達  

訴訟代理人  劉淑玲  

被      告  游琇惠  


訴訟代理人  周錦文  



上列當事人間給付管理費事件，於中華民國111年11月1日言詞辯
論終結，本院判決如下：
    主    文
被告應給付原告新臺幣柒仟元，及自民國一百一十一年六月七日
起至清償日止，按年息百分之五計算之利息。
訴訟費用新臺幣壹仟元由被告負擔。
本判決得假執行；被告如以新臺幣柒仟元為原告預供擔保後，得
免為假執行。
    事實及理由
一、原告主張：
  ㈠被告為臺北市成功中央區管理委員會之區分所有權人，擁有
    坐落於臺北市○○區○○○路0段0巷00弄00號16樓之建築物，惟
    自民國109年1月1日起至111年4月30日止，累積欠繳社區管
    理費共計新臺幣7000元(管理費每月250元×28個月＝7000元)
    ，爰依公寓大廈管理條例第21條規定提起本件訴訟等語。
　㈡並聲明：被告應給付原告7000元，及自支付命令送達之翌日
    起至清償日止，按週年利率5％計算之利息。
二、被告則以：
　㈠被告願提存自109年1月1日起至111年6月30日止之管理費共75
    00元，惟原告領取前須依公寓大廈管理條例第18條及成功中
    央區住戶規約（下稱系爭規約）第24條第2項出示憑以收取
    管理費收費之98年以前會議記錄影本或出具保證書；原告必
    須舉證當時區分所有權人對於管理費授權之會議紀錄及管理
    委員會之會議紀錄作為追索管理費之依據，且必須是系爭規
    約實施日期以前，另依公寓大廈管理條例第34條、第35條及
    系爭規約第4條規定，被告有權閱覽或影印收取管理費之依
    據即會議記錄，原告不得拒絕。
　㈡我寫很多東西給他，他還告我，108 年之前我都繳費，原告
    還是告我沒有繳納。因為原告告我了，所以我要求原告拿出
    開會紀錄說我要繳納多少錢，原告無法拿出開會紀錄給我看
    ，所以我不知道依照開會紀錄要繳納多少錢。　
　㈢管理費是以前的，我要求是96年跟我收取管理費的開會紀錄
    不是110 年的開會紀錄，原告與我催索管理費的根據，規約
    25條。　
　㈣並聲明：原告之訴駁回。
三、經查，原告主張被告係坐落於臺北市○○區○○○路0段0巷00弄0
    0號16樓臺北市成功中央區之區分所有權人，被告自109年1
    月1日起至111年4月30日止，並未繳納管理費等情，業據原
    告提出臺北成功郵局第240號存證信函、回執及臺北市○○區○
    ○段○○段0000○號之建物登記第一類謄本在卷可稽（見本院11
    1年度司促字第6873號卷，下稱支付命令卷，第21至23頁、
    第33至35頁），並為被告所不爭執，原告主張之前揭事實，
    堪信為真實。
四、按區分所有權人或住戶積欠應繳納之公共基金或應分擔或其
    他應負擔之費用已逾2期或達相當金額，經定相當期間催告
    仍不給付者，管理負責人或管理委員會得訴請法院命其給付
    應繳之金額及遲延利息，公寓大廈管理條例第21條定有明文
　　。經查，系爭規約第24條第2項、第13條第4項分別約定：「
    本社區管理費收費標準，授權管委會開會、決議辦理。各棟
    為處理內部事務，得經過一定程序，針對不同事項，分別訂
    定收費標準。」、「管維費每年收費起始日為1月1日至12月
    31日止，每兩個月為一期。區分所有權人積欠應繳納之管維
    費達3期以上時，經15天催告(公告或存證信函)仍未繳納者
    ，管委會得訴請法院命其給付應繳之金額並加付依年息5%計
    算之延遲利息、管委會處理行政及訴訟費用。」，有系爭規
    約附卷可參（本院卷第213至252頁），而管理委員會於110
    年9月1日第8屆第17次管理委員會會議中決議自111年7月1日
    起管維費由每月250元調為400元等情，亦有會議紀錄在卷可
    按（本院卷第289頁），足徵管理委員會於110年9月1日第8
    屆第17次管理委員會會議中已追認111年6月30日前之管理費
    每月收取250元，是被告辯稱原告並無追索之依據，原告應
    提出97年1月1日管理會之紀錄即管維費當時決議為250元之
    紀錄及以前情詞置辯云云，均非可採。
五、綜上所述，原告依公寓大廈管理條例第21條規定，請求被告
    給付管理費7000元，及自支付命令送達之翌日起即111年6月
    7日(支付命令卷第45頁)至清償日止，按週年利率5％計算之
    利息，為有理由，應予准許。　　
六、本件事證已臻明確，兩造其餘之攻擊或防禦方法及未經援用
    之證據，經本院斟酌後，認為均不足以影響本判決之結果，
    爰不逐一詳予論駁，併予敘明。　　　　　　　　
七、本件係就民事訴訟法第436條之8適用小額訴訟程序所為被告
    敗訴之判決，依同法第436條之20規定，應依職權宣告假執
    行，並依同法第436條之23準用第436條第2項，適用同法第3
    92條第2項規定，依職權宣告被告如預供擔保，得免為假執
    行。
八、訴訟費用負擔之依據：民事訴訟法第78條。按適用小額訴訟
    程序事件法院為訴訟費用之裁判時，應確定其費用額，民事
    訴訟法第436之19定有明文，爰依後附計算書確定本件訴訟
    費用額如主文第2項所示金額。
中　　華　　民　　國　　111 　年　　11　　月　　29　　日
                      臺北簡易庭  法  官  趙子榮
以上正本證明與原本無異。
如不服本判決，須以違背法令為理由，於判決送達後20日內向本
庭提出上訴狀（應按他造當事人之人數附繕本）；如委任律師提
起上訴者，應一併繳納上訴審裁判費。
中　　華　　民　　國　　111 　年　　11　　月　　29　　日
                                  書記官  陳怡安
計   算   書：
項        目             金   額（新臺幣）    備    註
第一審裁判費             1000元
合        計             1000元

附錄：
一、民事訴訟法第436條之24第2項：
    對於小額程序之第一審裁判上訴或抗告，非以其違背法令為
    理由，不得為之。
二、民事訴訟法第436條之25：
    上訴狀內應記載上訴理由，表明下列各款事項：
    （一）原判決所違背之法令及其具體內容。
    （二）依訴訟資料可認為原判決有違背法令之具體事實。